---
title: "Tarea 4: Regresion Logistica"
subtitle: "Delia Del Aguila"
output: html_notebook
---


En esta tarea construiremos varios modelos de regresion logistica
y compararemos sus resultados.

### Preparacion

Puedes usar el siguiente codigo, o tus implementaciones propias:

```{r}
source("tarea_4_codigo.R")
```

Revisa las funciones que estan ahi. Son las que usamos en clase.

Usaremos los datos de sobrevivientes del hundimiento del Titanic,
obtenidos de [este concurso de Kaggle](https://www.kaggle.com/c/titanic)

```{r}
library(tidyverse)
datos_titanic <- read_csv("./tarea_4_datos/train.csv")
```

En este caso, queremos predecir la variable *Survived* en terminos del resto.
Para simiplificar el ejericicio, 

 - solo usaremos alguna de las variables,
 - ignoramos datos faltantes en la variable edad

```{r}
datos_titanic <- datos_titanic %>% select(Survived, Pclass, Age, Sex, Embarked) %>%
    filter(!is.na(Age), !is.na(Embarked))
summary(datos_titanic)
head(datos_titanic)
```

La descripcion de las variables es:

survival	Survival	0 = No, 1 = Yes
pclass	Ticket class	1 = 1st, 2 = 2nd, 3 = 3rd
sex	Sex	
Age	Age in years	
embarked	Port of Embarkation	C = Cherbourg, Q = Queenstown, S = Southampton

Convertimos las variables categoricas a numericas creando indicadoras, como
sigue:

```{r}
datos <- datos_titanic %>% 
         mutate(female = as.numeric(Sex == "female"),
                southampton = as.numeric(Embarked == "S"),
                cherbourg = as.numeric(Embarked == "C")) %>%
        select(-Embarked, -Sex)
datos
summary(datos)
```

Consierando como se ven estos datos, podemos usar una normalizacion simple
(puedes tambien hacerlo como lo hicimos en clase), de forma que todas las variables
esten aproximadamente en el rango 0 - 1 :

```{r}
datos$age_n <- datos$Age / 60 #Porq entre 60? Pensaria q seria datos$Age-0.42 / 80
summary(datos$age_n)
summary(datos$Age)
datos$pclass_n <-(datos$Pclass - 1) / 3 #Porq entre 2?
summary(datos$pclass_n)
summary(datos$Pclass)
datos_trans <- datos %>% select(Survived, pclass_n, age_n, female, southampton, cherbourg)
datos_trans
qplot(datos_trans$age_n)
```



Y finalmente, separa en entrenamiento y prueba de esta forma (como estamos
normalizando con cantidades fijas, no tenemos que normalizar por separado):

```{r}
set.seed(2850)
datos_trans <- datos_trans %>% 
    mutate(u = runif(nrow(datos_trans))) 
entrena <- datos_trans %>% filter(u <= 0.7) %>% select(-u)
prueba <- datos_trans %>% filter(u > 0.7) %>% select(-u)
```

```{r}
nrow(entrena)
nrow(prueba)
x_ent <- as.matrix(entrena %>% select(-Survived))
x_pr <- as.matrix(prueba %>% select(-Survived))
y_ent <- entrena$Survived
y_pr <- prueba$Survived
```


### Ejercicio A

1. Ajusta un modelo usando solo una variable (por ejemplo, el indicador si 
abordo en cherbourg). Ajusta el tamanio de paso y checa convergencia

```{r}
x_ent_1 <- x_ent[ , "cherbourg", drop = FALSE] # drop=false es para no convertir en vector
devianza_ent <- devianza_calc(x_ent_1, y_ent)
grad_ent <- grad_calc(x_ent_1, y_ent)
## termina esta linea para descenso en gradiente
z <- descenso(100000, c(0,0), 0.000001, grad_ent)
plot(z[500:100000])
```

```{r}
z[100000,]-z[99999,]
beta <- z[100000,]
beta
```

2. Calcula ahora la devianza de prueba de este modelo

```{r}
x_pr_1 <-  x_pr[ , "cherbourg", drop = FALSE]
devianza_pr <- devianza_calc(x_pr_1, y_pr)
# termina esta linea
devianza_pr(beta)/nrow(x_pr)

```

3. Para este modelo simple, calcula la probabilidad estimada por el modelo
de sobrevivir para una persona que embarco en cherbourg y una que no:

```{r}
# Rellena:
# probabilidad sobrevivir si no embarco en Cherbourg
p_beta( c(0), beta)

# probabilidad si embarco  en Cherbourg
p_beta( c(1), beta)

```


### Ejercicio B

Ahora utiliza todas las variables, y repite el ejercicio anterior:

1. Ajusta un modelo usando solo una variable (por ejemplo, el indicador si 
abord?? en cherbourg). Ajusta el tama??o de paso y checa convergencia

```{r}
devianza_ent <- devianza_calc(x_ent, y_ent)
grad_ent <- grad_calc(x_ent, y_ent)
## termina esta linea
z <- descenso(10000, c(0,0,0,0,0,0), 0.0001, grad_ent)
```

```{r}
z[10000,]-z[9999,]
beta <- z[10000,]
beta
```

2. Calcula ahora la devianza de prueba de este modelo

```{r}
devianza_pr <- devianza_calc(x_pr, y_pr)
devianza_pr(beta)
```

```{r}
plot(apply(z,1,devianza_ent)[-c(1:1000)])
```
```{r}
#Devianza Promedio de Prueba y de Entrenamiento
devianza_pr(beta)/nrow(x_pr)
devianza_ent(beta)
devianza_ent(beta)/nrow(x_ent)

```

3. Calcula la probabidad estimada de que un hombre con boleto de 3a clase, de 60 a??os,
que abord?? en southampton sobreviva. Repite para una mujer con boleto de 1a clase, de 60
a??os, que abord?? en southampton

```{r}
names(beta) <- c("Intercept", colnames(x_ent))
beta

# Hombre, 3a clase, 60 anios, southampton
h(beta[1]+beta[2]*(3-1)/3+beta[3]*60/60+beta[4]*0+beta[5]*1+beta[6]*0)

# Mujer, 1a clase, 60 anios, southampton
h(beta[1]+beta[2]*(1-1)/3+beta[3]*60/60+beta[4]*1+beta[5]*1+beta[6]*0)


```

4. Grafica las probabilidades estimadas para alguien que subi?? en Southampton,
para todos los rangos de edad, hombres y mujeres, de las tres clases posibles. Puedes
empezar con el siguiente c??digo:

```{r}
# vamos a calcular proabilidades para estos datos
dat_calc <- expand.grid(list ( pclass_n = unique(x_ent[,"pclass_n"]),
                   age_n = unique(x_ent[, "age_n"]),
                   female = c(0,1),
                   southampton = 1,
                   cherbourg = 0))
mat_calc <- as.matrix(dat_calc)
## rellena aqu?? las betas que obtuviste
beta
# calcula las probabilidades (puedes usar la fucni??n p_beta, por ejemplo)
dat_calc$p_surv <- p_beta(mat_calc,beta)
ggplot(dat_calc, aes(x = age_n, y = p_surv, colour= pclass_n, group=pclass_n)) +
    facet_wrap(~female) + geom_line() + ylim(c(0, 1)) +
    geom_point()
    labs(title = "Probabilidades superviviencia (Pasajeros de Southampton)") 
```

??Cuales son las probabilidades m??s altas? ??Cu??les son las m??s bajas?
```{r}
head(dat_calc)
#Mas bajas: Hombre, edad avanzada, clase baja
#Mas altas: Mujer, edad prontam, clase alta

```

5. ??Cu??l de los dos modelos anteriores (una sola variable, todas las variables)
se desempe??a mejor? ??Por qu???



6. Calcula el error de clasificaci??n de prueba 

```{r}


```




### Ejercicio C

Ahora supondremos que tenemos algunas variables adicionales para incluir en el modelo.
En este ejercicio veremos qu?? sucede si estas variables **no** pueden ayudarnos
a predecir (las simulamos al azar)

Dada la escala de nuestras variables, podemos simular variables con valores entre 0 y 1

```{r}
set.seed(201)
p_ruido <- 50 # agregamos 50 variables sin informaci??n
n_ent <- nrow(x_ent)
n_pr <- nrow(x_pr)
mat_ent <- matrix(runif(n_ent * p_ruido), n_ent, p_ruido)
mat_pr <- matrix(runif(n_pr * p_ruido), n_pr, p_ruido)
head(mat_ent)
```

1. Ajusta un modelo usando todas las variables, incluyendo
las generadas aleatoriamente:

```{r}
devianza_ent <- devianza_calc(cbind(x_ent, mat_ent), y_ent)
grad_ent <- grad_calc(cbind(x_ent, mat_ent), y_ent)
## termina esta l??nea
z <- descenso(n=1000, rep(0,6 + p_ruido),0.0001, grad_ent)
z
```

2. Calcula ahora la devianza de prueba de este modelo

```{r}
devianza_pr <- devianza_calc(cbind(x_pr, mat_pr), y_pr)
devianza_pr(z[1000,])
```

Prueba utilizando otras semillas. Contesta:

- ??C??mo es la devianza de prueba
de el modelo con las variables ruidosas en comparaci??n al modelo con
las seis variables originales?
- ??Podr??a ser que la devianza de prueba fuera un poco mejor para el modelo
ruidoso???Por qu?? s?? o por qu?? no?
- ??C??mo se compara la devianza de *entrenamiento* del modelo con 6 variables
con el modelo con todas las variables ruidosas?


3. Haz pruebas agregando 2 o 3 variables ruidosas. ??Qu?? tan grande es la diferencia
entre la evaluaci??n de los modelos?
